臺灣桃園地方法院刑事判決　　　　　　　 96年度易字第156號
公訴人　台灣桃園地方法院檢察署檢察官
被　告　甲○○
　　　　　　　　（現另案於臺灣桃園監獄執行中）
上列被告因竊盜案件，經檢察官聲請以簡易判決處刑（95年度偵
字第20033 號），本院認不得以簡易判決處刑，適用通常程序審
判，被告於準備程序中就被訴事實為有罪之陳述，經本院合議庭
裁定由受命法官獨任行簡式審判程序，茲判決如下：
    主  文
甲○○攜帶兇器竊盜，累犯，處有期徒刑柒月，扣案之活動扳手
壹支沒收。又攜帶兇器竊盜，累犯，處有期徒刑玖月，扣案之活
動扳手壹支、鑰匙壹支均沒收。又竊盜，累犯，處有期徒刑肆月
，扣案之鑰匙壹支沒收。又竊盜，累犯，處有期徒刑參月。應執
行有期徒刑壹年伍月，案之活動扳手壹支、鑰匙壹支均沒收。
    事  實
一、甲○○曾於民國93年間，因違反毒品危害防制條例案件，經
    本院判處有期徒刑10月確定，於94年07月24日縮刑期滿執行
    完畢。又於95年間，因竊盜案件，經本院判處有期徒刑03月
    確定（現執行中）；又於95年間，因違反毒品危害防制條例
    案件，經本院判處有期徒刑11月確定；竟不思悔改。其意圖
    為自己不法之所有，基於竊盜之犯意，於95年08月29日14時
    30分許，攜帶其所有客觀上具有危險性之活動扳手01支，至
    桃園縣桃園市○○街64之8 號乙○○所經營之盛鴻汽車維修
    中心後門前，以所攜帶之活動扳手拆卸楊坤佐所有交予盛鴻
    汽車維修中心保養由乙○○保管持有中之車牌號碼6503─MQ
    號中華籃色框式自用小貨車左右兩側車斗白鐵攔板（均已漆
    成藍色）2 片。得手後，即載至桃園縣桃園市○○路○ 段98
    巷內不知情之曾婉秀所經營之吉煜資源回收廠出售，售得新
    台幣（下同）9 百元，花用殆盡。其又意圖為自己不法之所
    有，基於竊盜之犯意，於95年08月29日18時30分許，攜帶其
    所有之鑰匙1 支及其所有前開客觀上具有危險性之活動扳手
    01支，至桃園縣桃園市○○路○○段98巷17號對面即該路01段
    與永福西街口附近，以所攜帶之鑰匙1 支開啟車輛後門進入
    車內發動電源方式竊取丁○○所有之車牌號碼LF─7630號中
    華藍色1994年份1061CC自用小貨車1 部，值約5 萬元。得手
    後，將該小貨車駛至上開吉煜資源回收廠附近停放，再以其
    所攜帶之前開活動扳手1 支拆卸該自用小貨車左右兩側與車
    尾車斗白鐵片3 片（其中2 片漆有丁○○所經營之新民油漆
    行店名，另1 片漆有該車之車牌號碼LF─7630）後，即將3
    片白鐵片以1 千3 百元之價格出售予不知情之曾婉秀所經營
    之吉煜資源回收廠，得款供己花用殆盡；嗣並將該車駛至桃
    園縣八德市○○路411 巷246 號旁棄置。其又意圖為自己不
    法之所有，基於竊盜之犯意，於95年08月30日12時許，在桃
    園縣桃園市○○街133 巷台北桃源社區門口，以其所有上開
    鑰匙1 支發動電源方式竊取邱文貞所有交予丙○○持有使用
    中停放於該處之車牌號碼HWA ─467 號三陽牌124CC 重型機
    車1 部，值約6 千元。得手後，供己騎乘使用。其又意圖為
    自己不法之所有，基於竊盜之犯意，於95年08月30日14時許
    ，騎乘上開所竊重型機車，至桃園縣桃園市○○街76之1 號
    對面同安國小側門旁，徒手竊取戊○○所有置於車牌號碼8N
    ─0722號自用小貨車上之2 ‧0 白扁線80公尺1 綑、1 ‧6
    白扁線25公尺1 綑、5 ‧5 平方絞線10公尺1 綑等電線計3
    綑，計值約3 千元。得手後，將之置於上開重型機車腳踏板
    處載離前往變賣。丁○○於95年08月29日19時30分許，經其
    友人告知其上開車輛遭竊，車斗白鐵片遭拆卸後變賣予吉煜
    資源回收廠之情，乃報警處理，經警於95年08月29日22時許
    ，在上址吉煜資源回收廠先起獲上開丁○○遭竊變賣至該回
    收廠之贓物白鐵片3 片，該資源回收廠負責人曾婉秀始知甲○○出售予該回收廠之上開物品為贓物，又經警起獲上開乙○○失竊之車斗白鐵攔板2 片等贓物。嗣於95年08月30日14
    時30分許，甲○○與不知情之郭威志（業經檢察官為不起訴
    確定）騎乘上開重型機車至上開吉煜資源回收廠，欲將上開
    所竊電線3 綑變賣予該回收廠時，經該回收廠負責人曾婉秀
    發覺有異，乃報警前來，再起獲上開贓物電線3 綑及上開重
    型機車1 部，而查獲甲○○上開各竊盜犯行。
二、案經桃園縣政府警察局桃園分局移送台灣桃園地方法院檢察
    署檢察官偵查後聲請以簡易判決處刑。本院認不得以簡易判
    決處刑，適用通常程序審判，甲○○於準備程序中為有罪之
    陳述，經本院合議庭裁定由受命法官獨任行簡式審判程序。
    理  由
一、被告甲○○於警詢、檢察官訊問及本院審理中坦承其前開犯
    罪事實，並經證人乙○○、丁○○、丙○○、戊○○於警詢
    指述失竊情節甚詳，證人郭威志於警詢亦指明被告於前開時
    、地，與之共同騎乘上開機車一同前往上開資源回收廠欲變
    賣上開電線等情，證人曾婉秀於警詢則指明被告持上開白鐵
    片至其回收廠變賣，嗣又持贓物欲至該回收廠變賣時，經其
    報警查獲等情，且有贓物認領保管單1 份、贓物領據（保管
    ）單02份、車籍作業系統─查詢認可資料01份、扣案之活動
    扳手1 支、鑰匙1 支、贓物照片2 張可稽。至於被告於警詢
    、檢察官訊問時雖曾指述郭威志與之共同竊取上開重型機車
    與電線云云，此為郭威志於警詢、檢察官訊問時所堅決否認
    ，且被告嗣於檢察官訊問時已供明上開重型機車與電線係其
    單獨所竊，郭威志有與之輪流騎乘該機車，郭威志不知情等
    情，尚不足以證明郭威志就該2 次竊盜犯行與被告有何犯意
    聯絡與行為分擔，僅附予說明。事證明確，被告犯行堪以認
    定。
二、被告行竊被害人乙○○所管領持有之上開車斗白鐵攔板及行
    竊被害人丁○○之上開車輛與車斗白鐵板時，所攜帶之前開
    活動扳手之材質為鐵質，質地甚為堅硬，可持以揮、擊、打
    ，作為加害人之生命、身體之工具，客觀上具有危險性，自
    屬兇器之一種。核被告攜帶上開活動扳手，分別竊取被害人
    乙○○所管領之車斗白鐵攔板之行為與竊取被害人丁○○上
    開車輛及車斗白鐵板之行為，均係犯刑法第三百二十一條第
    一項第三款（聲請簡易判決處刑書漏載第三款）之攜帶兇器
    竊盜罪；其竊取被害人丙○○持有之重型機車之行為與竊取
    被害人戊○○之電線之行為，則均係犯刑法第三百二十條第
    一項之竊盜罪。其上開04次竊盜犯行間，犯意各別，行為有
    異，應分論併罰之。被告於93年間，因違反毒品危害防制條
    例案件，經本院判處有期徒刑10月確定，於94年07月24日縮
    刑期滿執行完畢；又於95年間，因竊盜案件，經本院判處有
    期徒刑03月確定（現執行中）；又於95年間，因違反毒品危
    害防制條例案件，經本院判處有期徒刑11月確定；此有臺灣
    桃園地方法院檢察署刑案資料查註紀錄表及臺灣高等法院被
    告前案紀錄表各01份存卷可佐；其於受前開違反毒品危害防
    制條例案件有期徒刑10月執行完畢後，05年內故意再犯本件
    有期徒刑以上之各罪，均為累犯，均應依刑法第四十七條第
    一項之規定，各依法加重其刑。爰審酌被告有前開前科，已
    如前述，素行不佳，且其中已有竊盜前科，受罪刑之宣告，
    又犯本件同罪質之竊盜罪，惡性較重，於2 日內先後行竊04
    次，所竊財物價值如上述，其所竊之物部分已經起獲由被害
    人領回之所生危害程度，犯後曾為前開自白，態度尚佳及其
    他一切情狀，各量處如主文所示之刑，並定其應執行之刑，
    以示懲儆。扣案之活動扳手01支與鑰匙01支，為被告所有，
    其中活動扳手係供竊取乙○○、丁○○之物所用，鑰匙1 支
    則供竊取丁○○、丙○○之物所用，此據被告於警詢及本院
    審理中供明，應分別依刑法第三十八條第一項第二款規定，
    就活動扳手1 支於其竊盜乙○○、丁○○之竊盜罪主刑後宣
    告沒收，就鑰匙1 支，於其竊盜丁○○、丙○○之竊盜罪主
    刑後宣告沒收。
三、本件係檢察官聲請以簡易處刑之案件，因有刑事訴訟法第四
    百五十一條之一第四項但書第一款情形，本院適用通常程序
    審判；又因本件被告所犯非死刑、無期徒刑或最輕本刑為三
    年以上有期徒刑之罪，亦非高等法院管轄第一審案件；被告
    於準備程序中就被訴事實為有罪之陳述，經審判長告知簡式
    審判程序之旨，並聽取當事人意見後，經本院合議庭依刑事
    訴訟法第二百七十三條之一第一項規定裁定由受命法官獨任
    進行簡式審判程序，併此敘明。
四、據上論斷，應依刑事訴訟法第四百五十二條、第二百七十三
    條之一第一項、第二百九十九條第一項前段，刑法第三百二
    十一條第一項第三款、第三百二十條第一項、第四十七條第
    一項、第五十一條第五款、第三十八條第一項第二款，刑法
    施行法第一條之一第一項、第二項前段，判決如主文。
本案經檢察官許曉微到庭執行職務。
中　　華　　民　　國　　96　　年　　2 　　月　　27　　日
                        臺灣桃園地方法院刑事第三庭
                            法  官  謝  順  輝
以上正本證明與原本無異。
如不服本判決，應於判決送達後10日內，向本院提出上訴狀（應
附繕本），上訴於本院合議庭。
                            書記官  簡　慧　瑛
中　　華　　民　　國　　96　　年　　2 　　月　　27　　日
附錄論罪科刑法條：
刑法第三百二十一條第一項：
犯竊盜罪而有左列情形之一者，處六月以上、五年以下有期徒刑：
一  於夜間侵入住宅或有人居住之建築物、船艦或隱匿其內而犯之
    者。
二  毀越門扇、牆垣或其他安全設備而犯之者。
三  攜帶兇器而犯之者。
四  結夥三人以上而犯之者。
五  乘火災、水災或其他災害之際而犯之者。
六  在車站或埠頭而犯之者。
刑法第三百二十條第一項：
意圖為自己或第三人不法之所有，而竊取他人之動產者，為竊盜
罪，處五年以下有期徒刑、拘役或五百元以下罰金。
刑法施行法第一條之一：
中華民國九十四年一月七日刑法修正施行後，刑法分則編所定罰
金之貨幣單位為新臺幣。
九十四年一月七日刑法修正時，刑法分則編未修正之條文定有罰
金者，自九十四年一月七日刑法修正施行後，就其所定數額提高
為三十倍。但七十二年六月二十六日至九十四年一月七日新增或
修正之條文，就其所定數額提高為三倍。
